【裁判字號】    97,易,2617
【裁判日期】    970923
【裁判案由】    詐欺等
【裁判全文】
臺灣臺中地方法院刑事判決              97年度易字第2617號
公  訴  人  臺灣臺中地方法院檢察署檢察官
被      告  甲○○
                    號
選任辯護人  白裕祺律師
上列被告因詐欺等案件，經檢察官提起公訴（97年度偵字第1215
4號），被告於準備程序就被訴事實為有罪之陳述，本院合議庭
裁定由受命法官獨任進行簡式審判程序，判決如下：
    主    文
甲○○犯竊盜罪，處拘役肆拾日，如易科罰金，以新臺幣壹仟元
折算壹日；又犯非法由自動付款設備取財罪，處拘役伍拾日，如
易科罰金，以新臺幣壹仟元折算壹日；應執行拘役捌拾日，緩刑
貳年。
    犯罪事實及理由
一、本院認定之犯罪事實、證據及應適用之法條，除犯罪事實一
    內第9行「在清水服務區之自動櫃員機」，增加更正為「在
    清水服務區之三信商業銀行及臺北富邦銀行自動櫃員機」，
    及證據並所犯法條一內「訊據被告甲○○矢口否認涉有上揭
    犯行，辯稱：提款卡是1名真姓名年籍均不詳之男子交予伊
    的，伊並未竊取林之提款卡，伊僅是幫該名男子提領款項，
    伊並不知道該提款卡係被害人鄭佩琦所有云云。惟查…從而
    被告上開所辯，實屬幽靈抗辯，洵不足採。且縱其所辯屬實
    ，被告既從事盜領金錢之竊盜罪構成要件之行為，其與該不
    詳男子亦屬共同正犯，而不能解免其刑責，故核其上述辯詞
    ，係無效之抗辯」，應刪除更正為「訊據被告甲○○於本院
    訊問時坦認有為上揭犯罪事實，且查：」外，餘均與檢察官
    起訴書之記載相同，茲引用之。（詳如附件）
二、爰審酌被告甲○○之犯罪動機、目的，及其前無其他前科，
    素行尚佳，而其前於偵查中雖否認犯行，然於本院行準備程
    序業已坦認犯罪，態度尚可等一切情狀，量處如主文所示之
    刑。末查被告並未曾受有期徒刑以上刑之宣告，有臺灣高等
    法院被告全國前案紀錄表及臺灣臺中地方法院檢察署刑案資
    料查註紀錄表在卷可稽，其因一時短於思慮，致觸犯本案犯
    行，且被告業與本件被害人鄭佩琦成立和解，有和解契約書
    1份在卷可稽，故認被告經此次起訴審判後，當能知所警惕
    ，信無再犯之虞，本院認為前開對其宣告之刑，以暫不執行
    為適當，爰依刑法第74條第1項第1款規定併予宣告緩刑2 年
    ，以啟自新。
三、併依刑事訴訟法第452條、第273條之1第1項、第299條第1項
    前段、第310條之2、第454條第2項，刑法第320條第1項、第
    339條之2第1項、第41條第1項前段，第51條第6款、第74條
    第1項第1款，刑法施行法第1條之1，判決如主文。
中    華    民    國    97    年    9     月    23    日
                        刑事第三庭  法  官  楊曉惠
以上正本證明與原本無異。
如不服本判決，應於收受送達後10日內向本院提出上訴書狀（應
敘述具體理由並附繕本）。
上訴書如未敘述理由，應於上訴期間屆滿後20日內補提理由書於
本院。
                                    書記官  陳玲誼
中    華    民    國    97    年    9     月    23    日
附錄法條：
刑法第320條
意圖為自己或第三人不法之所有，而竊取他人之動產者，為竊盜
罪，處 5 年以下有期徒刑、拘役或 5 百元以下罰金。
刑法第339條之2
意圖為自己或第三人不法之所有，以不正方法由自動付款設備取
得他人之物者，處3年以下有期徒刑、拘役或1萬元以下罰金。
臺灣臺中地方法院檢察署檢察官起訴書
                                     97年度偵字第12154號
    被      告  甲○○  女  18歲（民國○○年○○月○○日生）
                        籍設高雄縣林園鄉○○村○○路79之
                        1號
                        國民身份證統一編號：Ｚ000000000號
上列被告因竊盜案件，業經偵查終結，認應該提起公訴，茲將犯
罪事實及證據並所犯法條分敘如下：
        犯罪事實
一、甲○○意圖為自己不法之所有，於民國97年4月9日上午某時
    許，在臺中縣清水鎮○○道三號公路清水服務區員工宿舍內
    ，趁鄭佩琦不注意，竊取鄭佩琦所有之身份證、健保卡及郵
    局金融提款卡（帳號：0000000000000號）。而因鄭佩琦係
    以生日日期為其上開提款卡之密碼，故甲○○得以盜領鄭佩
    琦郵局帳戶內之存款，甲○○便分別於97年4月9日晚間9時
    32 分許、97年4月10日上午10時28分許、97年4月14日下午2
    時26分許、97年4月14日下午2時31分許，在未得鄭佩琦之同
    意下，持上開提款卡，在清水服務區內之自動櫃員機，盜領
    鄭佩琦之存款新臺幣（下同）2000元、5000元、2萬元、
    4700元，共得手3萬1700元，嗣因甲○○查覺有異後，報警
    而為警循線查獲。
二、案經內政部警政署國道公路警察局第七警察隊報告偵辦。
        證據並所犯法條
一、訊據被告甲○○矢口否認涉有上揭犯行，辯稱：提款卡是1
    名真姓名年籍均不詳之男子交予伊的，伊並未竊取林之提款
    卡，伊僅是幫該名男子提領款項，伊並不知道該提款卡係被
    害人鄭佩琦所有云云。惟查：質之被告於偵訊時之陳稱：「
    （問：總共幫他提款幾次?）4次，共領得3萬1700元。」、
    「（問：每次提款後，有無將提款卡交還給該男子?）有。
    」、「（問：那如何連繫，再次與該男子見面，並進而提款
    ?）以電話連繫。」、「（問：妳的電話?）0000000000號。
    」、「（問：為何要將鄭佩琦的提款卡放在另外1個同事陳
    冠淳的床下?）因為後來我知道該提款卡是鄭佩琦的，我便
    打電話叫該名男子還我，我再將它放在那邊。」、「（問：
    為什麼妳會知道該提款卡是鄭佩琦所有?）因為我懷疑該提
    款卡是鄭佩琦的，我就問該男子。」、「（問：妳為何會產
    生懷疑?）我也不知道。」、「妳問該男子時，是否於97年4
    月14日14時31分許、提款之後才產生懷疑?）不是。我是在
    提款前就問該男子了。」、「（問：該名男子是否有向妳坦
    承此事?）有。」、「（問：既然已經向妳坦承了，妳無何
    還願意提款給該名男子?）沈默。」等語。是被告於本署偵
    訊時，自始無法提出該名男子之身份、特徵及連絡方式。且
    據警方所調取被告所使用之行動電話號碼0000000000號之通
    聯紀錄，又查無被告所稱與該名男子之雙向通聯紀錄，此有
    行動電話號碼0000000000號之通聯絡錄在卷可稽。從而被告
    上開所辯，實屬幽靈抗辯，洵不足採。且縱其所辯屬實，被
    告既從事盜領金錢之竊盜罪構成要件之行為，其與該不詳男
    子亦屬共同正犯，而不能解免其刑責，故核其上述辯詞，係
    無效之抗辯。此外，被告上揭竊盜之犯行，業據被害人鄭佩
    玲於警詢、偵訊時之指訴綦詳，並有清水服務區人之自動櫃
    員機錄影監視畫面、被害人鄭佩玲郵局帳戶之交易明細表及
    贓物認領保管單等在卷可稽。足認被害人鄭佩玲所訴與事實
    相符，被告犯嫌應可堪認定。
二、核被告所為，係犯刑法第320條第1項之竊盜及第339條之2之
    詐欺罪嫌。而被告持同一被害人之提款卡以不正方法提款雖
    有數次，惟其出於單一犯意，且時間緊密，侵害同一法益，
    依一般社會觀念，在刑法評價上，應視為數次之接續實施，
    請論以包括一罪之接續犯。而被告所犯上開2罪，犯意各別
    ，構成要件不同，請予分論並罰。
三、依刑事訴訟法第251條第1項提起公訴。
    此  致
臺灣臺中地方法院
中    華    民    國    97    年    6     月    10    日
                              檢察官  詹常輝
本件正本證明與原本無異
中    華    民    國    97    年    6     月    19    日
                              書記官  李立言
所犯法條
刑法第320條第1項
刑法第339條之2
中華民國刑法第320條
意圖為自己或第三人不法之所有，而竊取他人之動產者，為竊盜
罪，處五年以下有期徒刑、拘役或五百元以下罰金。
意圖為自己或第三人不法之利益，而竊佔他人之不動產者，依前
項之規定處斷。
前二項之未遂犯罰之。
中華民國刑法第339條
意圖為自己或第三人不法之所有，以詐術使人將本人或第三人之
物交付者，處五年以下有期徒刑、拘役或科或併科一千元以下罰
金。
以前項方法得財產上不法之利益或使第三人得之者，亦同。
前二項之未遂犯罰之。


司法院資訊處製作；財團法人民間司法改革基金會備份。
